【裁判字號】    89,易,2466
【裁判日期】    891003
【裁判案由】    賭博
【裁判全文】
臺灣臺中地方法院刑事判決                        八十九年度易字第二四六六號
    公  訴  人  臺灣臺中地方法院檢察署檢察官
    被      告  寅○○
    被      告  丙○○
    被      告  戌○○
    被      告  申○○
    被      告  甲○○
    被      告  未○○
    被      告  朱地○○
    被      告  己○○
右列被告因賭博案件，經檢察官提起公訴 (八十九年度偵字第六八二○號)，本院判
決如左：
    主  文
寅○○共同意圖營利，聚眾賭博，處有期徒刑陸月，併科罰金貳萬元，有期徒刑如易
科罰金，罰金如易服勞役，均以佰元折算壹日。
丙○○在公眾得出入之場所賭博財物，處罰金參仟元，如易服勞役，以佰元折算壹
日。
賭具轉輪骰子伍個、磁盤及鍋蓋各壹個、押注布條壹條及抽頭金新台幣參萬玖仟伍佰
元、賭資新台幣壹拾貳萬伍仟壹佰元，均沒收。
戌○○、申○○、甲○○、未○○、朱地○○、己○○均無罪。
    事  實
一、寅○○與癸○（同案被告，已先行審結）意圖營利，共同基於犯意聯絡，於民國
    八十九年四月二十二日凌晨零時許，由癸○提供其所有位於台中縣霧峰鄉○○路
    五十六號鐵皮屋公眾得出入之場所作為賭博場所，而寅○○則在場作莊及偶外出
    把風，並提供其所有之轉輪骰子五個、磁盤及鍋蓋各一個、押注布條一條，共同
    聚集不特定賭客午○○○、戊○○、丁○○、乙○○、辰○、洪耀輝、子○○、
    丑○○、酉○○、巳○○、辛○○、卯○○、亥○、壬○○○、天○○（亦均同
    案被告，亦已先行審結）、丙○○等人到場賭博財物。其方法由賭客以骰子蓋於
    鍋蓋內旋轉並在押注條下注，如押中六點賠四倍，如押中大小賠二倍，如未押中
    則賭金歸寅○○所有，賭客每贏新台幣（下同）一萬元並由寅○○抽頭二百元，
    寅○○再視其所贏及抽頭數額給付相當報酬予癸○。嗣於同日凌晨零時三十分許
    ，為警據報在當場查獲上開賭客戊○○、丁○○、乙○○、辰○、庚○○、丑○○、午○○○、卯○○、亥○、壬○○○、天○○、子○○、酉○○、丙○○、
    巳○○、辛○○及癸○、寅○○與戌○○、申○○、甲○○、未○○、朱地○○
    與己○○等人，並扣得上開賭具及抽頭金三萬九千五百元、賭客之賭資（含藏匿
    現場之無主現金）二十一萬八千七百元（其中戌○○、申○○、甲○○、未○○
    、朱地○○與己○○等人所持有部分合計九萬三千六百元）。
二、案經台中縣警察局霧峰分局報請台灣台中地方法院檢察署檢察官偵查起訴。
    理  由
壹、有罪部分：
一、右揭事實，業據被告丙○○於偵查中，及迭據被告寅○○於警訊與偵、審中坦承
    不諱；核與同案被告癸○、戊○○、丁○○、乙○○、辰○、洪耀輝、子○○、
    丑○○、酉○○、巳○○、辛○○、卯○○、亥○、壬○○○、天○○、午○○○等人於本院前審理時所供述之情節相符；復據證人即參與查獲本案之警員周益
    輝、鄭元新、呂東柏等於偵查中到庭陳明綦詳；此外，本案另有前揭扣案之賭具
    、抽頭金及賭資可資佐證，本件被告寅○○與丙○○之之事證極為明確，其等之
    犯行堪以認定。
二、核被告寅○○所為，係犯刑法第二百六十六條第一項前段之普通賭博、與第二百
    六十八條之意圖營利供給賭博場所及意圖營利聚眾賭博等罪，其於本件與同案被
    告癸○二人間，互有犯意聯絡及行為分擔，應論以共同正犯。又其以一行為觸犯
    上開三罪名，是為想像競合犯，應依刑法第五十五條之規定，從一重之意圖營利
    聚眾賭博罪處斷。另被告丙○○右揭之所為，則核係犯刑法第二百六十六條第一
    項前段之普通賭博罪。爰審酌被告寅○○共同提供賭博場所，聚集賭客人數多達
    二十餘人，該賭場規模不小，犯罪情節已屬非輕，惟其犯後坦承犯行，頗有悔意
    ，及與另被告丙○○之品行、本件犯罪之動機、目的、手段與所生之危害等一切
    情狀，分別量處如主文所示之刑，並分別諭知有期徒刑易科罰金及罰金易服勞役
    之折算標準，以示懲戒。扣案之賭具轉輪骰子五個、磁盤及鍋蓋各一個、押注布
    條一條、抽頭金三萬九千五百元、與被告寅○○、丙○○及同案被告午○○○、
    戊○○、丁○○、乙○○、辰○、洪耀輝、子○○、丑○○、酉○○、巳○○、
    辛○○、卯○○、亥○、壬○○○、天○○等人持有之賭資計十二萬五千一百元
    ，為當場查獲之賭博器具及賭資，應依刑法第二百六十六條第二項之規定宣告沒
    收。
三、被告丙○○經合法傳喚無正當理由不到庭，本院認其於本件係屬應科罰金之案件
    ，爰不待其陳述逕行判決之。
貳、無罪部分
一、公訴意旨另略以：被告戌○○、申○○、甲○○、未○○、朱地○○、己○○等
    人亦同於八十九年四月二十二日凌晨零時三十分許，在上開被告寅○○與癸○共
    同所提供之台中縣霧峰鄉○○路五六號鐵皮屋之公眾得出入場所內參與賭博，經
    警當場查獲，因認被告戌○○、申○○、甲○○、未○○、朱地○○、己○○等
    人亦涉犯刑法第二百六十六條第一項前段之賭博罪嫌。
二、按犯罪事實應依證據認定之，無證據不得推定其犯罪事實。又不能證明被告犯罪
    或其行為不罰者，應諭知無罪之判決。刑事訴訟法第一百五十四條、第三百零一
    條第一項定有明文。且認定不利於被告之事實，須依積極證據，苟積極證據不足
    為不利於被告事實之認定時，即應為有利於被告之認定，更不必有何有利之證據
    ；又事實之認定應憑證據，如未能發現相當之證據，或證據不足以證明自不能以
    推測或擬制之方法以為裁判之基礎，分別有最高法院三十年上字第八一六號、四
    十年台上字第八六號判例可資參照。本件公訴意旨認被告戌○○、申○○、甲○○、未○○、朱地○○、己○○等涉犯賭博罪，無非以本案為警查獲當時此部分
    之被告等人亦在賭博現場，並現場經扣得賭具轉輪骰子五個、磁盤及鍋蓋各一個
    、押注布條一條，及抽頭金三萬九千五百元、賭客之賭資（含藏匿現場之無主現
    金）二十一萬八千七百元（其中戌○○、申○○、甲○○、未○○、朱地○○與
    己○○等人所持有部分合計九萬三千六百元）等為其論據。而被告戌○○、申○○、甲○○、未○○、朱地○○、己○○等對其等確在現場為警所查獲一情固均
    不否認，惟皆否認有何參與賭博之犯行，被告申○○辯稱：伊係載未○○去現場
    找她的先生，伊並無賭博等語，被告甲○○辯稱：伊至現場僅在旁觀看，並未參
    與賭博等語，被告未○○則辯稱：伊僅係請申○○載伊至現場找人並未賭博等語
    ，被告朱地○○辯稱：伊係要去找人收會錢，並未賭博等語，被告己○○辯稱：
    伊並未參與賭博，伊本即在該處鐵皮屋內癸○所經營之工廠工作，被查獲當時伊
    在廚房喝酒等語，另被告戌○○於警訊與偵查中辯稱：伊係與同案被告亥○一起
    至現場，然因身上沒錢，故未賭博等語。而衡諸一般情理，僅以本案為警查獲當
    時此部分之被告等人亦在賭博現場，並現場經扣得賭具轉輪骰子五個、磁盤及鍋
    蓋各一個、押注布條一條，及抽頭金三萬九千五百元、賭客之賭資（含藏匿現場
    之無主現金）二十一萬八千七百元等之憑據，在此部分被告均堅決否認有參與賭
    博之情下，顯尚不足以證明此等部分之被告確有公訴意旨所指之賭博犯行甚明，
    況經本院訊之同案被告寅○○亦供稱：「被查獲當時己○○他在工廠喝酒沒有賭
    博，申○○與未○○是去找未○○之先生沒有賭博，甲○○是到現場去找人的，
    我不認識她，她不是我找去的我也沒看到她在賭，地○○說是要去找人收會錢，
    我在現場沒看到她在賭博」等語，是更難認此等部分之被告有在本件為警所查獲
    之現場參與賭博之情事，揆諸上開說明及判例意旨，本件被告戌○○、申○○、
    甲○○、未○○、朱地○○與己○○等人之犯罪應屬不能證明，而不能證明其等
    犯罪，自應為其等無罪之諭知。
三、被告戌○○經合法傳喚無正當理由不到庭，本院認其此部分係應諭知無罪之案件
    ，爰不待其陳述逕行判決。
據上論斷，應依刑事訴訟法第二百九十九條第一項前段、第三百零一條第一項、第三
百零六條，刑法第二十八條、第二百六十八條、第二百六十六條第一項前段、第二項
、第四十一條、第四十二條第二項，罰金罰鍰提高標準條例第一條前段、第二條，判
決如主文。
中      華      民      國    八十九    年      十      月      三      日
                                    臺灣臺中地方法院刑事第三庭
                                          法  官 張  智  雄
右正本證明與原本無異。
如不服本判決，應於判決送達後十日內向本院提出上訴狀，上訴於臺灣高等法院臺中
分院( 須附繕本 )。
                                          書記官
中      華      民      國    八十九    年      十      月      五      日
附錄本案論罪法條全文：
刑法第二百六十六條：
在公共場所或公眾得出入之場所賭博財物者，處一千元以下罰金，但以供人暫時娛樂
之物為賭博者，不在此限。
當場賭博之器具與在賭檯或兌換籌碼處之財物，不問屬於犯人與否，沒收之。
刑法第二百六十八條
意圖營利，供給賭博場所或聚眾賭博者，處三年以下有期徒刑，得併科三千元以下罰
金。


司法院資訊處製作；財團法人民間司法改革基金會備份。
